【裁判字號】    92,上訴,279
【裁判日期】    920508
【裁判案由】    毒品危害防制條例
【裁判全文】
臺灣高等法院刑事判決                            九十二年度上訴字第二七九號
    上  訴  人
    即  被  告  乙○○
    選任辯護人  張敏雄  律師
右上訴人因毒品危害防制條例案件，不服臺灣臺北地方法院九十年度訴字第七五三號
，中華民國九十一年十二月三十一日第一審判決（起訴案號：臺灣臺北地方法院檢察
署九十年度偵字第八七六四號），提起上訴，本院判決如左：
    主  文
上訴駁回。
    事  實
一、乙○○基於販賣第二級毒品亞甲二氧基苯乙基胺（即ＭＤＭＡ）及大麻之概括犯
    意，自民國八十九年十二月間某日起，先於不詳時、地，以每顆新臺幣（下同）
    二百五十元之價格，販賣第二級毒品ＭＤＭＡ一顆予真實姓名不詳綽號「小龍」
    之男子；再於不詳之時、地，及九十年四月九日晚間七時許，在乙○○位在臺北
    市○○區○○街一三七巷一０弄四號三樓住處、同年月十三日晚間八時許，在臺
    北市○○○路與仁愛路路口，各以不詳價格，及二萬五千元、一萬二千五百元之
    價格，各販賣第二級毒品ＭＤＭＡ不詳數量，及一百顆、五十顆予丙○○共約十
    次，販賣所得共約十三萬元。嗣因丙○○於九十年四月十四日為警查獲，經警命
    丙○○以電話向乙○○佯稱欲以每顆二百五十元購買第二級毒品ＭＤＭＡ二百顆
    及八千元之大麻一包，嗣於同日晚間八時三十分許，乙○○依約攜帶第二級毒品
    ＭＤＭＡ一百顆及大麻一包（驗後淨重一六點六四公克），至臺北市○○區○○
    街一三七巷八弄口準備交易時，即為警查獲，並當場扣得乙○○所攜帶之上開毒
    品。復於乙○○上揭住處，另行扣得第二級毒品ＭＤＭＡ二百四十六顆。
二、案經臺北市政府警察局移送臺灣臺北地方法院檢察署檢察官偵查起訴。
    理  由
一、訊據被告乙○○矢口否認有何販賣第二級毒品ＭＤＭＡ及大麻之犯行，辯稱：「
    我沒有賣ＭＤＭＡ給「小龍」及丙○○，前幾次我是跟丙○○一起出資向「小陳
    」買的，後幾次是丙○○臨時有需要，又因工作無暇前往購買，所以才託我代其
    前往購買。在我家查獲的ＭＤＭＡ我自己要施用的，不是要販賣的。」云云。惟
    查：右揭事實，業據證人丙○○於九十年四月十五日警訊時
    ) 及原審九十一年十二月四日調查時到庭證稱：「我在警察局做的筆錄實在，我
    跟被告買ＭＤＭＡ十次詳細的時間、地點不記得了，最近二次是在九十年四月九
    日晚上七點在被告住處、四月十三日晚上八點在復興南路及仁愛路口，分別跟他
    買二萬五千元、一萬二千五百元。被查獲當天是警察叫我打電話給被告說要買Ｍ
    ＤＭＡ及大麻，因為警察跟我說如果我交出毒品的來源，我就可以減輕刑度。」
    等情綦詳（見原審卷第一三九、一四０頁），證人丙○○均係表示向被告購買Ｍ
    ＤＭＡ，並無言及與被告共同出資向「小陳」之人購買，或委託被告向「小陳」
    之人購買之情，證人丙○○於本院調查時復證稱：我是表示要向他
    購買毒品，不是託他代為購買毒品等語（見本院卷第四六頁），參以被告於九十
    年四月十五日警訊時亦供稱：「丙○○指稱向我購買ＭＤＭＡ約十次，最近二次
    是在九十年四月九日晚上七點在我住處巷口及同年四月十三日晚上八點在復興南
    路及仁愛路口，買二萬五千元及一萬二千五百元。總共買了約十三萬元之指訴均
    實在。」（見偵查卷第七頁及背面），及於九十年四月十五日偵查中另供稱：「
    我從去年聖誕節開始賣ＭＤＭＡ，賣給我朋友「小龍」及丙○○，小龍姓名不詳
    ，每顆賣二百五十元。」等語（見偵查卷第二十頁），對於右開販賣毒品犯行亦
    均自白不諱，被告雖於原審及本院調查、審理時翻異前詞，改稱伊沒有賣ＭＤＭ
    Ａ給「小龍」及丙○○，伊是跟丙○○一起出資向「小陳」買的云云；而證人丙○○於本院調查時亦翻異前供，附和被告之詞，陳稱：前兩次都是我託乙○○去
    幫我買的，我們以前都是一同去向綽號『小陳』的人購買，因為我要上班沒有時
    間，所以有時就打電話請他幫我購買，購買的方式都是和最後一次被查獲的方式
    一樣，先表示購買的數量、金錢，再由他帶到指定的地點交貨給我，第三次我被
    警察抓到時，警察說我只要供出一條線出來，我就可以減刑，或是放我走，所以
    我跟警察說，貨是從乙○○那邊取得的云云。惟按衡諸常情，被告於案發時之陳
    述，較少權衡利害關係，應較事後翻異之詞可信，故本院仍認被告於警訊時之陳
    述，較為真實而可採。另佐以被告與證人丙○○係朋友關係，二人間夙無仇怨，
    此亦為被告於警訊時所自承，則證人丙○○殊無挾嫌誣陷之理，且證人丙○○於
    警訊及原審九十一年十二月四日調查時對於被告本件犯行均指證不移，於本院調
    查時復證稱：我是表示要向他買毒品，不是託他代為購買毒品等語，是證人丙○○前揭警訊證詞亦堪採信。此外，被告為警查獲當時在其身上確係查獲有ＭＤＭ
    Ａ一百顆及大麻一包（驗後淨重一六點六四公克），此有內政部警政署刑事警察
    局九十年五月三日刑鑑字第五四一０四號鑑驗通知書一份附卷可稽（見偵查卷第
    三五、三六頁），基此，足堪認被告當時確係因證人丙○○表示欲向其購買ＭＤ
    ＭＡ及大麻一事而攜帶毒品前往赴約無訛，是被告前揭所辯，顯係事後卸責之詞
    ，委無足採。至辯護人為被告辯護稱：「被告係向「小陳」以每顆二百五十元之
    進價原價轉讓予證人丙○○，並無營利販售。」云云。惟查：被告於警訊時供稱
    ：「我向上游購買成本每顆是二百三十元至二百五十元不等。」，證人丙○○亦
    於本院調查時陳稱被告跟小陳拿ＭＤＭＡ的價錢有時二百三十元，有時二百五十
    元，是被告於販入後以每顆二百五十元之價格販賣予「小龍」及證人丙○○等人
    ，至少已有每顆二十元之獲利，是辯護人上揭辯護，要無可採。另被告舉證人甲○○於本院審理時雖證稱：綽號「小陳」之人係伊介紹予被告認識，伊有聽過朋
    友說『小陳』有在販賣毒品，也看過「小陳」持有毒品，伊有聽過『小陳』說乙○○與丙○○有一同向他購買毒品等語，但該證人亦證稱並未親身見聞被告或被
    告與丙○○曾向『小陳』購買毒品，其證言充其量僅為傳聞證據，且被告及證人
    甲○○均未能提供『小陳』之真實姓名及年籍資料以供本院查證，則證人甲○○
    之證言仍難據為被告有利之認定。本件事證已臻明確，被告前開犯行洵堪認定。
二、查亞甲二氧基苯乙基胺（即ＭＤＭＡ）及大麻均係毒品危害防制條例第二條所稱
    之第二級毒品。核被告所為，係犯毒品危害防制條例第四條第二項之販賣第二級
    毒品罪。被告於九十年四月十四日晚間八時三十分許為警查獲時，雖因證人丙○○佯稱欲購買ＭＤＭＡ及大麻，並無實際購買之真意，但被告既有販毒之故意，
    且依約攜帶毒品前往，即已著手實施販毒之行為，惟證人丙○○虛與被告買賣毒
    品，意在協助警察辦案，以求人贓俱獲，且警察既已埋伏在側，伺機逮捕，事實
    上其二人不能真正完成買賣毒品之行為，故被告此次之行為，應屬未遂（最高法
    院八十五年第四次刑庭會議決議意旨參照）。又被告販賣ＭＤＭＡ及大麻而持有
    ＭＤＭＡ及大麻之低度行為，為販賣之高度行為所吸收，不另論罪。被告先後約
    十二次犯行（含販賣第二級毒品未遂部分），時間緊接，所犯係構成要件相同之
    罪名，顯係基於概括犯意反覆為之，為連續犯，應依刑法第五十六條之規定論以
    販賣第二級毒品既遂罪，並加重其刑。原審適用毒品危害防制條例第四條第二項
    、第十八條第一項前段、第十九條第一項，刑法第十一條前段、第五十六條，審
    酌被告販賣第二級毒品之行為，使人沉迷於毒癮，無法自拔，輕則戕害身心，重
    則引發男盜女娼各種犯罪，實為多種犯罪之源頭，對社會國家之傷害可謂至深且
    鉅，且鑑於毒品販售常有暴利可圖，故非予嚴懲，不足以遏止此類非行，被告犯
    罪後仍一再虛詞卸責，毫無悔意等一切情狀，量處有期徒刑九年，並說明查獲之
    ＭＤＭＡ三百四十六顆及大麻一包（驗後淨重一六點六四公克），均係第二級毒
    品，應依毒品危害防制條例第十八條第一項前段之規定，予以宣告沒收銷燬之，
    至被告販賣第二級毒品所得財物十三萬二百五十元，雖未扣案，仍應依毒品危害
    防制條例第十九條第一項之規定沒收之，如全部或一部不能沒收時，因係現款，
    故應以其財產抵償之，經核於法並無不合。被告上訴意旨，仍執陳詞，否認犯罪
    ，核無理由，上訴應予駁回。
據上論斷，應依刑事訴訟法第三百六十八條，判決如主文。
本案經檢察官王安明到庭執行職務。
中      華      民      國    九十二    年      五      月      八      日
                        臺灣高等法院刑事第七庭
                            審判長法  官  吳  啟  民
                                  法  官  施  俊  堯
                                  法  官  蘇  隆  惠
右正本證明與原本無異。
如不服本判決，應於收受送達後十日內向本院提出上訴書狀，其未敘述上訴之理由者
並得於提起上訴後十日內向本院補提理由書（均須按他造當事人之人數附繕本）。
                                  書記官  周  素  秋
中      華      民      國    九十二    年      五      月      九      日
附錄：本案論罪科刑法條全文
毒品危害防制條例第四條：
一製造、運輸、販賣第一級毒品者，處死刑或無期徒刑，處無期徒刑者，得併科新臺
  幣一千萬元以下罰金。
二製造、運輸、販賣第二級毒品者，處無期徒刑或七年以上有期徒刑，得併科新臺幣
  七百萬元以下罰金。
三製造、運輸、販賣第三級毒品者，處五年以上有期徒刑，得併科新臺幣五百萬元以
  下罰金。
四製造、運輸、販賣專供製造或施用毒品之器具者，處一年以上七年以下有期徒刑，
  得併科新臺幣一百萬元以下罰金。
五前四項之未遂犯罰之。
毒品危害防制條例第十八條：
查獲之毒品及專供製造或施用毒品之器具，不問屬於犯人與否，均沒收銷燬之。但合
於製藥或研究之用者，得不予銷燬。
前項合於醫藥或研究用毒品或器具之管理辦法，由法務部會同行政院衛生署定之。


司法院資訊處製作；財團法人民間司法改革基金會備份。
